Inventaris van het archief van het Nederlands Instituut voor Efficiency (NIVE), 1924-2001
Nationaal Archief, Den Haag
- TWEEDE GEDEELTE: GECODEERDE JAARBLOKKEN 1952-1961
  - 1957
    - G 5. Ingekomen stukken van de National Organizations of Purchase Agents van de Verenigde Staten., 482
    - G5. Stukken betreffende de NEVIE., 483-484
      - Stukken betreffende de landelijke organisatie., 483
      - Stukken betreffende regionale afdelingen, 484
    - H 5. Stukken betreffende de redactie van In de Roos., 485
    - M. 40. Stukken betreffende persberichten., 486
    - M 41. Stukken betreffende voorlichtingscirculaires., 487
    - M 70. Dossiers houdende enkele aanbevelingen en verzoeken om advies., 488
    - N. Stukken betreffende efficiency-dagen., 489
    - Kranteknipsels over efficiency-dagen., 490
    - R 23. Stukken betreffende contacten met de C.O.P., 491
    - R 23. Stukken betreffende contacten met werkgroepen van de C.O.P., 492
    - R 255. Stukken betreffende productiviteitscentra., 493
    - R 27. Stukken betreffende het Nederlandse M.T.M.-genootschap., 494
    - R. Stukken betreffende overige samenwerkingsverbanden met efficiencybevorderende organisaties., 495
    - S 17. Stukken betreffende het C.I.O.S.-congres in Parijs., 496
    - S 11. Correspondentie met het C.I.O.S.-secretariaat., 497
    - S. Stukken betreffende contacten met afzonderlijke landen., 498
    - S 14. Stukken betreffende het C.I.O.S.-congres in Parijs., 499
    - A. Stukken betreffende het Algemeen Bestuur, de ledenraad, de raad van Advies, Verslagen., 500
    - Q. Dossiers inzake "productiviteitsbevordering kleine bedrijven"., 501
    - Archief van de Werkgroep Voorbereiding Assortiments-bepaling (was Werkgroep Typebeperking)., 502
  - 1958
    - A 908. Stukken betreffende de Werkgroep Personeelsbeleid., 503
    - A 914. Stukken betreffende de Werkgroep Administratieve Arbeid., 504
    - Circulaires van de redactie van het tijdschrift Baas boven Baas., 505
    - Correspondentie van de redactie van het tijdschrift Baas boven Baas., 506
    - M. Stukken betreffende aanbevelingen en informatieverschaffing., 507
    - M. Persberichten., 508
    - A 11. Stukken betreffende het Dagelijks Bestuur., 509
    - A. 21. Stukken betreffende de ledenraad en ledenvergaderingen., 510
    - A 41. Stukken betreffende de Raad van Advies., 511
    - E. Stukken betreffende de afdelingen Amsterdam, Rotterdam. Den Haag, Friesland en Arnhem/Nijmegen., 512
    - E. Stukken betreffende de overige afdelingen., 513
    - F 22. Stukken betreffende de studiegroep Meting van Reclameresultaten., 514
    - F 911/2. Stukken betreffende de studiegroep Automatisering., 515
    - F. Stukken betreffende overige studiegroepen., 516
    - G1. Stukken van de STUMOKA., 517
      Vervallen. Zie STUMOKA-archief, inventarisnummer 62.
    - G4. Stukken van het Nederlands Verpakkingscentrum., 518
    - G4. Stukken betreffende regionale verpakkingscentra., 519
    - G4. Stukken betreffende cursussen, beurzen en wedstrijden van het N.V.G., 520
    - G4. Stukken betreffende commissies van het N.V.C., 521
    - G 5. Stukken betreffende de NEVIE., 522
    - G2. Stukken van de V.O.A., 523
    - N. Stukken betreffende efficiency-dagen., 524
    - 0. Stukken betreffende ideeënbuscommissies., 525
    - Q. Dossiers "Productiviteitsbevordering kleine bedrijven"., 526
    - R 24. Stukken betreffende samenwerking met de C.O.P., 527
    - R 25. Stukken betreffende regionale productiviteitscentra., 528
    - R 111. Stukken betreffende de Stichting Reproductiecentrum., 529
    - R. Stukken betreffende samenwerkingsverbanden in het algemeen., 530
    - R. Dossiers inzake overige efficiency-bevorderende organisaties., 531
    - R 2. Stukken betreffende het M.T.M.-genootschap., 532
    - R. Dossiers inzake diverse efficiency-bevorderende organisaties., 533
    - S 1. Correspondentie met de C.I.O.S. en stukken betreffende het C.I.O.S.-congres in Australië., 534
    - S. Stukken betreffende contacten met afzonderlijke landen., 535
    - Stukken betreffende examens van de Vereniging Ontwikkeling Arbeidstechniek (V.O.A.), 1957-1958; 536
    - Stukken betreffende afdelingen van de V.O.A., 537
    - Ingekomen folders van bedrijven, houdende aanbevelingen van innovaties op transport- en communicatiegebied., 538-539
      - Eerste gedeelte, 538
      - Tweede gedeelte, 539
    - G 42. Algemene correspondentie van het N.V.C., 540
    - Cursusmateriaal van de werkgroep Typebeperking., z.j.; 541
    - Ingekomen antwoorden op vragenrubrieken van Baas boven Baas., 1959-1960; 542
      Dit zijn specimina. Gelijkaardige dossiers zijn vernietigd.
    - Stukken betreffende een prijsvraag van Baas boven Baas over de veiligheid in het bedrijf., 1968; 543
    - Kranteknipsels over efficiency-dagen., 1958-1959; 544
    - Kranteknipsels over efficiency-dagen., 1960; 545
  - 1959
    - R 23. Stukken betreffende samenwerking met de C.O.P., 546
    - R 23. Stukken betreffende de commissie van voorbereiding van de C.O.P., 547
    - A2, 4. Stukken betreffende de ledenraad en de Raad van Advies., 548
    - R. Stukken betreffende contacten met efficiency-bevorderende organisaties in het algemeen., 549
    - R. Stukken betreffende diverse betrekkingen., 550
    - R. Stukken betreffende het M.T.M.-genootschap., 551
    - R. Stukken betreffende de voorlichtingscommissie en het internationaal congres van het M.T.M.-genootschap., 1960; 552
    - T. Stukken betreffende gelukwensen e.d., 553
    - A 9. Stukken betreffende de werkgroepen Administratieve Arbeid, Verkoopbeleid en organisatie, Fabrieksorganisatie, Personeelsbeleid., 554
    - E. Stukken betreffende afdelingen en contactgroepen, plaatselijk., 555
    - E9. Algemeen dossier betreffende afdelingen., 556
    - Stafagenda's en -verslagen., 557
    - F. Stukken betreffende studiegroepen., 558
    - G1. Stukken van de STUMOKA., 559
      Vervallen. Zie STUMOKA-archief, inventarisnummers 63 en 64.
    - H. Stukken van de redactie van het Arbeidstechnisch Tijdschrift., 560
    - H. Stukken van de redactie van het tijdschrift In de Roos., 561
    - M. Persberichten., 562
    - H. Stukken van de redactie van het tijdschrift voor Efficiency en Documentatie., 563
    - N. Stukken betreffende efficiency-dagen., 564
    - Notulen van de Werkgroep Typebeperking en de Werkgroep Voorbereiding Assortimentsbepaling., 1958-1960; 565
    - Stukken betreffende het Nederlands Genootschap voor Public Relations., 1959; 566
    - S. Correspondentie met de C.I.O.S.-bestuursinstellingen., 567
    - S. Correspondentie met de N.I.V.E.-gedelegeerde bij de C.I.O.S., 568
    - G. Stukken van de V.O.A., 569
    - R. Stukken betreffende de internationale studiecommissie voor Distributievraagstukken., 570
    - R. Stukken betreffende de Nederlandse delegatie van de I.K.K. bij de internationale studiecommissie voor distributievraagstukken., 571
    - E. Stukken betreffende regionale afdelingen., 572
    - Basisgegevens voor de NIVE-gids voor 1960., 573
  - 1960
    - LO. Afdelingen in het algemeen., 574
    - LO. Afdelingen Amsterdam en Den Haag., 575
    - LO. Andere afdelingen, nr. 230-290., 576
    - LO. Andere afdelingen, nr. 310-390., 577
    - LO. Contactgroepen marktonderzoek., 578
    - LO4. Studiegroepen., 579
    - Gepubliceerde brochures van het NIVE., 580
    - VO. Perscontacten., 581
    - VO. Persberichten., 582
    - VO. Stukken betreffende de adviescommissie Ideeënbus., 583
    - AZ 14. Stukken betreffende het dagelijks bestuur., 584
    - AZ 13. Stukken betreffende de Ledenraad., 585
    - AZ 143/4. Bijzondere zaken: officieus penningmeesterschap; eventuele oprichting van een besliskundig instituut., 586
    - AZ 13. Stukken betreffende de algemene ledenvergaderingen., 587
    - AZ 14. Ingekomen stukken van bedrijfsorganisaties., 588
    - AZ 15. Stukken betreffende werkgroepen Fabrieksorganisaties., 589
    - AZ 21-23. Stukken betreffende voorjaarsefficiency-dagen., 590
    - AZ 24. Stukken betreffende najaarsefficiency-dagen., 591
    - Personeelsbladen van bedrijven, verzameld in ver band met de invoering van ideeënbussen., 592
    - AZ 42. Stukken betreffende de IKK en de commissie van Distributievraagstukken, alsmede internationale vertegenwoordigingen in dezen., 593
    - AZ 511. Stukken betreffende de C.O.P., 594
    - AZ 52. Stukken betreffende productiviteitscentra., 595
    - AZ 55. Stukken betreffende het MTM-genootschap., 596-598
      - Hoofdbestuur en algemeen., 596
      - Voorlichtingscommissie, internationale conferentie., 597
      - Overige commissies., 598
    - AZ 5. Stukken betreffende diverse contacten., 599
    - AZ 811-813. Stukken betreffende het C.I.O.S.-secretariaat en de N.I.V.E.-gedelegeerde bij het C.I.O.S., 600
    - AZ 81. Stukken betreffende C.I.O.S.-executiven en de conferentie in Australië., 601
    - AZ 83. Stukken betreffende C.I.O.S.-leden in andere landen., 602
    - AZ 93. Stukken betreffende gelukwensen., 603
    - AZ 95. Stafvergaderingen: notulen en agenda's., 604
    - AZ 96. Ingekomen dagrapporten., 605
    - AZ 97. Stukken betreffende landelijke dagen., 606
    - Archief van de redactiecommissie Arbeidskundig Tijdschrift., 607
    - Stukken van het Bureau Voorlichting Assortimentsbepaling., 1960-1961; 608
  - Nader aangetroffen oudere stukken
    - Stukken betreffende het C.I.O.S.-congres van 1929 en 1931., 609
    - "Rationalisation de la Production Agricole", Argentijns rapport voor het C.I.O.S.-congres in 1931., 610
    - Stukken betreffende het C.I.O.S.-congres in 1932., 611
    - Stukken betreffende filmzaken., 1955; 612
    - Stukken van de Werkgroep Typebeperking., 1955; 613
    - Stukken van de Stichting Reprografie., 1955; 614
    - Stukken van het Bureau Bevordering Marktonderzoek., 1960; 615
    - Stukken betreffende diverse relaties met efficiencybevorderende organisaties., 1955 (R-rubriek); 616
  - 1961
    Gedeeltelijk in deze ordening bewaard gebleven. Voor de rest van de stukken, zie volgende afdeling van de lijst.
    - AZ 42. Stukken betreffende de Studiecommissie Distributievraagstukken van de I.K.K., 617
    - AZ 811-813. Stukken betreffende het secretariaat en de N.I.V.E.-delegatie bij de C.I.O.S., 618
    - ZA 814-819. Stukken betreffende CIOS-congres en staforganisaties., 619
    - AZ 8-- Stukken betreffende de CIOS-staf en contacten met afzonderlijke landen., 620
    - AZ 22. Dagrapporten van medewerkers., 621
    - Nationale en internationale artikelen. over efficiency, verzameld door de Werkgroep Typebeperking., 622
    - LO 11. Stukken betreffende de sectie Overheidsefficiency., 623
    - LO 211. Stukken betreffende een studentenafdeling en het bezoek van prof. Mitchell., 624
    - LO 21. Stukken betreffende afdelingen in het algemeen., 625
    - LO 2. Stukken betreffende de afdelingen Amsterdam, Den Haag, Rotterdam., 626
    - LO 2. Stukken betreffende de overige afdelingen., 627
    - LO 2. Stukken betreffende de contactgroepen Marktonderzoek., 628
    - LO 4 Stukken betreffende studiegroepen., 629
    - Stukken van de redactie van Baas boven Baas., 630
    - Stukken betreffende bedrijfsonderzoeken van de Werkgroep Typebeperking., 631
    - Stukken betreffende cursussen voor jonge academici., 1956-1957; 632
    - Rapport van de Nederlandse Stichting voor de Statistiek over typenverscheidenheid van Rijwielonderdelen., z.j.; 633
    - Rapport van de Nederlandse Stichting voor de Statistiek over typeverscheidenheid van ziekenhuisartikelen., z.j.; 634
    - Rapport van het Wirtschaft- und Verkehrsministerium van Nordrhein-Westfalen over typebeperking van huishoudartikelen., z.j.; 635
    - Perscommuniqués met betrekking tot efficiency-dagen., 636
    - VO 21. Stukken betreffende regelingen voor uitwisseling van internationale informatie., 637
    - Voorlichtingsstencils., 638
    - VO 29. Correspondentie met het Nederlands Genootschap voor Public Relations., 639
    - VO 36. Stukken betreffende een "E.P.A.-congres" in St. Gallen., 640
    - VO 3. Stukken betreffende het bureau Bevordering Marktonderzoek., 641
    - Stukken betreffende een ideeënbusenquête., 642
    - Stencils en knipsels betreffende de voorjaarsefficiency-dagen., 643
    - Stencils en knipsels betreffende de najaarsefficiency-dagen., 644
    - Stencils van de afdeling Voorlichting., 1962; 645
    - Perscomminiqués en circulaires., 1962; 646
    - Stukken betreffende internationale besluitvorming., 1962; 647
    - Stukken betreffende het Bureau Bevordering Marktonderzoek., 1962; 648
    - Stencils betreffende voorjaarsefficiency-dagen., 1962; 649
    - Stukken betreffende de jaarbeurs van 1961., 650
    - Dossiers voorlichting en pers Ideeënbuscommissie., 1961-1962; 651
    - Inzendingen van een prijsvraag van de Ideeënbuscommissie., 1962; 652
    - Stukken betreffende de voorjaarsefficiency-dagen van 1961., 653
    - Stukken betreffende de najaarsefficiency-dagen van 1961., 654
    - Stukken betreffende de verbouwing van het NIVE-pand., 1961; 655
    - Stukken betreffende de voorjaarsefficiency-dagen van 1962., 656-657
      - Eerste gedeelte, 656
      - Tweede gedeelte, 657
    - Stukken betreffende de najaarsefficiency-dagen van 1962., 658
- DERDE GEDEELTE: IN RUBRIEKEN GEPLAATSTE DOSSIERS (1950) 1962-1976
  - Bestuur, 1.
    - Notulen en vergaderstukken van het Dagelijks Bestuur., 1950-1959; 659-661
      - 1950-1952, 659
      - 1953-1956, 660
      - 1957-1959, 661
    - Notulen van vergaderingen van het Dagelijks Bestuur en de Ledenraad., 1960-1964; 662-664
      - 1960-1961, 662
      - 1962-1963, 663
      - 1964, 664
    - Stukken uit 1965., 665-669
      - AB 1-4. Ledenraad en Dagelijks Bestuur., 665
      - AB 5-6. Jubileumcommissie en Raad van Advies., 666
      - AB 8. Efficiency-jaarprijs 1965-1967., 667
      - Vergaderingen van het Dagelijks Bestuur., 668
      - Vergaderingen van de Ledenraad., 669
    - Correspondentie tussen het Dagelijks Bestuur en het "Klein Bestuur"., 1966; 670
    - Stukken betreffende ledenvergaderingen, de Raad van Advies en onderscheidingen., 1966; 671
    - Stukken betreffende contacten met Prins Bernhard en Prins Claus (AB 71)., 1966; 672
    - Stukken betreffende het Efficiency-jaarboekje (AB 91)., 1966; 673
    - Notulen van stafvergaderingen., 1961-1962; 674
    - Notulen van vergaderingen van Dagelijks Bestuur en Ledenraad., 1966-1967; 675
    - Overige bestuursstukken., 1967; 676
    - Notulen van vergaderingen van Dagelijks Bestuur en Ledenraad., 1968; 677
    - Overige bestuursstukken., 1968; 678
    - Stukken uit 1969., 679-687
      - Stukken betreffende ledenvergaderingen en ledenraad., 679
      - Stukken betreffende contacten met het Koninklijk Huis., 680
      - Stukken van de Coördinatiecommissie Programma's Efficiency-dagen., 681
      - Kwartaal- en jaarverslagen., 682
      - Stukken betreffende onderscheidingen, ereleden, efficiency-jaarprijs., 683
      - Tekst van het Ontwikkelingsplan 1969., 684
      - Stukken betreffende de voorzittersoverdracht in het Dagelijks Bestuur., 685
      - Stukken betreffende vergaderingen van het Dagelijks Bestuur., 686
      - Stukken betreffende vergaderingen van de Ledenraad., 687
    - Stukken uit 1970., 688-698
      - A 14. Stukken betreffende het seizoenprogramma., 688
      - A 14. Stukken betreffende het mededelingenblad "NIVE.agenda"., 689
      - A13. Stukken betreffende algemene ledenvergadering en ledenraad., 690
      - A 52.1. Stukken van de Coördinatiecommissie Organisatie Efficiency-dagen., 691
      - A 62-72. Corr. met de Raad van Advies en leden van het Koninklijk Huis., 692
      - A 81. Stukken betreffende ereleden en de efficiency-jaarprijs., 693
      - A 9. Kwartaal- en jaarverslagen., 694
      - Stukken betreffende vergaderingen van het Dagelijks Bestuur., 695
      - Stukken betreffende een informatieboekje., 696
      - A 15. Stukken betreffende de structuurcommissie., 697
      - Circulaires van de Ledenraad., 698
    - Circulaires aan de Ledenraad., 1971-1972; 699
    - Dossiers uit 1971., 700-703
      - A11, 13. Statuten en stukken betreffende de structuurcommissie., 700
      - A 14, 2,3. Seizoenprogramma Mededelingenblad Agenda, Ledenvergadering, ledenraad., 701
      - A 5-91 Coördinatiecommissie programma efficiency-dagen; Contacten met het koninklijk huis; efficiency-jaarprijs jaarverslag., 702
      - A 92. Kwartaalverslagen., 703
    - Dossiers uit 1972., 704-706
      - A 11-A42. Statuten, Seizoenprogramma, mededelingenblad NTVE-agenda, ledenvergadering, ledenraad, correspondentie van het Dagelijks Bestuur., 704
      - A 51-A92. Coördinatiecommissie programmering efficiency-dagen; Raad van Advies, Contacten met het Koninklijk Huis, Jaar- en kwartaalverslagen., 705
      - Notulen van het dagelijks bestuur, het "klein bestuur" en de ledenraad., 706
    - Dossiers uit 1973., 707-709
      - A 13-16. Mededelingenblad NIVE-agenda, Seizoenprogram, wijziging verenigingsstructuur., 707
      - A 21-514. Algemene ledenvergadering, ledenraad, Dagelijksbestuur, program-commissie efficiency-dagen., 708
      - A 6-92. Raad van Advies, Contacten met het Koninklijk Huis, NIVE-jaarprijs, Jaar- en kwartaalverslagen., 709
    - Niet geborgen rapporten ingekomen in het kader van contacten met de C.O.P. en de productiviteitsbevordering., 1956-1961; 710
    - Onafgelegde dossiers betreffende binnenlandse bestuurscontacten voor de rubriek AZ., 1959-1963; 711
    - NIVE-sprekerslijst met Baas boven Baas rapport inzake leesgewoonten., 1961; 712
    - Notulen van vergaderingen van het Dagelijks Bestuur en de Ledenraad., 1973; 713
    - Dossiers uit 1974., 714-716
      - A 2,3. Stukken betreffende de Algemene Ledenvergadering en de Ledenraad., 714
      - A 13-A17. Seizoenprogram, mededelingenblad NIVE-agenda, wijziging verenigingsstructuur, viering 50-jarig jubileum 1975., 715
      - A 7-9. Contacten met het Koninklijk Huis, Onderscheidingen, Jaar- en kwartaalverslagen., 716
    - "Wedo"-dossiers: officieuze stukken betreffende de herziening van statuten en huishoudelijk reglement., 1972-1973; 717
    - Stukken betreffende de jubileumprijsvraag Mens, Management en Techniek., 1975; 718
    - Prijsvraaginzendingen., 1975; 719
    - Dossiers uit 1975., 720-724
      - A 1-17. Seizoenprogramma, NIVE-agenda, 50-jarig jubileum., 720
      - A 8.10.41. Vergaderingen van het Dagelijks Bestuur., 721
      - A 511-6. Programmeringscommissie efficiency-dagen, Koninklijk Huis, Raad van Advies., 722
      - A 7. 50-jarig jubileum., 723
      - A 8-9. Onderscheidingen, NIVE-jaarprijs, maanden jaarverslag., 724
    - Dossiers uit.1976., 725-734
      - 510.02.01/02.03. Ledenvergadering, Ledenraad, wijziging verenigingsstructuur., 725
      - X 04=07. Dagelijks Bestuur, Klein Bestuur, Programmeringscommissie efficiency-dagen, Raad van Bijstand., 726
      - 510.07.01. Contacten met de S.E.R. en de C.O.P., 727
      - 510.07.01.25.05. Contacten met het NOBIN., 728-729
        - Bestanddeel 1, 728
        - Bestanddeel 2, 729
      - Contacten met diverse instellingen op het gebied van efficiency., 730-731
        - Bestanddeel 1, 730
        - Bestanddeel 2, 731
      - NIVE-jaarprijs., 732
      - Kwartaal- en jaarverslag., 733
      - NIVE-nieuws; gelukwensen., 734
    - "Wedo-dossiers", houdende vertrouwelijke bestuursstukken., 735
    - "Wedo-dossiers", houdende catalogi van de verzameling Gedenkboeken., 1971-1974; 736
    - Stukken betreffende statutenherziening en beleidsformulering., 1967; 737
    - Verslagen van de secretarissenvergadering., 1975-1976; 738
    - Nota's en vergaderstukken van groepen genaamd verenigingscoördinatie, productiecoördinatie, servicecoördinatie en markettingscoördinatie., 1976-1977; 739
    - Dossier "management in het onderwijs"., 1976; 740
    - Rapporten betreffende voorlichting aan kleine bedrijven., 1977; 741
    - Dossier inzake "ziekenhuismanagement"., 1972-1975; 742
  - Algemene Zaken, later: binnenlandse zaken, 2.
    - Dossiers uit 1961., 743-752
      - AZ 11-18. Algemene ledenvergadering, ledenraad, Dagelijks Bestuur, Raad van Advies., 743
      - AZ 19-29. Jaarboekje en stafvergaderingen., 744
      - Verbond van Prot.Chr. Werkgevers., 745
      - Ingevoegd dossier betreffende een reis van dr. Veldkamp naar de Verenigde Staten. 1959, 746
      - AZ 33-44. Stukken betreffende betrekkingen met efficiency-bevorderende organisaties., 747
      - AZ 51-52. Stukken betreffende de C.O.P., 748
      - AZ 53-55. Stukken betreffende diverse organisaties. AZ 555: stukken betreffende het M.T.M.-genootschap., 749
      - AZ 55-59. Stukken betreffende diverse contacten., 750
      - AZ 269. Stukken betreffende contacten in het algemeen., 751
      - Stukken betreffende felicitaties en condoleances., 752
    - Dossiers uit 1962., 753-769
      - Statuten, Algemene Ledenvergadering, Ledenraad, Dagelijks Bestuur, Efficiency-jaarprijs., 753
      - Jaarverslagen, jaarboek., 754
      - Stafvergaderingen, dagrapporten., 755
      - Contractraad Transport, Nederlandse Maatschappij voor Nijverheid en Handel., 756
      - Koninklijk Instituut van Ingenieurs. Jaarbeurs, Werkgevers bonden., 757
      - Stichting Studiecentrum Bedrijfsbeleid., 758
      - Interuniversitair Voorlichtingswerk in het Bedrijfsleven (UIVIB), N.I.D.E.R., Nederlands Normalisatieïnstituut., 759
      - c.o.p., 760
      - Nederlands Genootschap voor Public Relations., 761
      - Diverse organisaties en organisaties in het algemeen., 762
      - Gelukwensen en condoleances., 763
      - AZ 811-816. CIOS algemeen en bestuur., 764
      - CIOS-congres in de Verenigde Staten., 765
      - Stukken betreffende het CECIOS-congres in Rome., 766
      - Stukken betreffende het congres van Het International Institute of Administrative Science in Wenen., 767
      - Contacten met het CECIOS-staf. management., 768
      - Stukken betreffende overige buitenlandse contacten., 769
    - Dossiers uit 1964., 770-784
      - AZ 11-18. Statuten, ledenvergadering, bestuur, onderscheidingen, Raad van Advies., 770
      - AZ 19-23. Jaarvergadering, Kwartaalverslagen, Dagrapporten, Stafbesprekingen, Rapporten bij vergaderingen., 771
      - AZ 412. C.O.P., 772
      - AZ 43. Stichting Studiecentrum Bedrijfsbeleid (S.S.B.B.), 773
      - AZ 4,5. Diverse organisaties., 774
      - AZ 59. Contacten met Nederlandse organisaties in het algemeen., 775
      - AZ 611. Nederlandse Maatschappij voor Nijverheid en Handel., 776
      - Dossiers 6. Jaarbeurs; werkgeversbonden., 777
      - AZ. 711.2. Contacten met Suriname en Nederlandse Antillen., 778
      - Studiecommissie Distributievraagstukken van de I.K.K., 779
      - AZ 816. CIOS-conferentie en informatiebulletin., 780
      - AZ 817. CIOS-contacten met centrale instellingen., 781
      - AZ 818. CIOS: correspondentie met NIVE-vertegenwoordiger., 782
      - AZ 83. Stukken betreffende CECIOS en Engelse organisaties., 783
      - AZ 84-89. Overige buitenlandse contacten., 784
    - Dossier inzake de kantoorruimten., 1961; 785
    - Stukken, verzameld en opgemaakt door bestuursleden tijdens een reis naar de Verenigde Staten., 1963; 786-787
      - Bestanddeel 1, 786
      - Bestanddeel 2, 787
    - Dossiers uit 1964., 788-800
      - Conferentiestukken van de CIOS., 788
      - AZ 12-14. Algemene Ledenvergadering, ledenraad, dagelijks bestuur., 789
      - AZ 15-19. Efficiency-jaarprijs, Raad van Advies, Jaarboekje, verslagen. NIVE-weeknieuws, onderzoeken in het NIVE., 790
      - AZ 411. C.O.P., 791
      - AZ 42-47. Contacten met efficiency-bevorderende organisaties., 792
      - AZ 5-7. Contacten met bedrijfsorganisaties, vakorganisaties en voorlichtingsorganisaties., 793
      - AZ 819. Contacten met CIOS-management committee., 794
      - Diverse contacten., 795
      - AZ 81. Contacten met internationale commissies van de CIOS., 796
      - 83-87. Contacten met IPCIOS en afzonderlijke landen in CIOS-verband., 797
      - Dossier CECIOS., 798
      - Dossier IPCIOS., 799
      - Stukken betreffende overige buitenlandse contacten., 800